Images du répertoire du notaire Jean Thireul pour l'étude III
Archives nationales de France
Images du répertoire du notaire Jean Thireul pour l'étude III
janvier 1570 - décembre 1578
MC/RE/III/6
Etude III; Thireul, Jean
Un registre
Archives nationales de France
Minutes et répertoires: la loi 2008-696 du 15 juillet 2008 relative aux archives a fixé à 75 ans à compter de la date de l'acte, ou à 25 ans à compter de la date du décès de l'intéressé si ce délai est plus bref, le délai de communication des minutes et répertoires des notaires; ce délai est porté à 100 ans à compter de la date de l'acte si le document se rapporte à un mineur (code du Patrimoine, articles L213-2, 4e d et 5e).
Autres documents de l'étude (dossiers de clients, comptabilité...): s'agissant d'archives privées, ces documents sont communicables selon les modalités fixées par le déposant ou le donateur.
Certains documents ne sont pas accessibles sous leur forme originale en raison de leur mauvais état de conservation.
Registre entré aux Archives nationales en 1942.
Images des répertoires de l’étude III
Archives de l'étude III
répertoire d'officier public ministériel
- Répertoire chronologique pour la période de janvier 1570 à décembre 1578, janvier 1570 - décembre 1578; MC/RE/III/6; Un registre de 104 feuillets de papier manuscrits, hauteur 31,2 x largeur 21,5 cm. Le registre est en mauvais état, les feuillets sont rongés.
  Le répertoire contient les informations suivantes: 1. mois de l'année; 2. date du jour; 3. nature de l'acte; 4. nom, prénom, des parties
  Les années dans le registre sont classées dans un ordre chronologique inversé (de janvier 1578 à décembre 1570); de plus, l'année 1573 est manquante.
  répertoire
  - Page de titre, 1 r°
  - Liste chronologique des actes pour la période de janvier à décembre 1570, janvier - décembre 1570; 83 r°-104 r°
  - Liste chronologique des actes pour la période de janvier à décembre 1571, janvier - décembre 1571; 63 r°-82 v°
  - Liste chronologique des actes pour la période de janvier à décembre 1572, janvier - décembre 1572; 48 r°-62 r°
  - Liste chronologique des actes pour la période de janvier à décembre 1574, janvier - décembre 1574; 38 v°-47 v°
  - Liste chronologique des actes pour la période de janvier à décembre 1575, janvier - décembre 1575; 29 r°-37 r°
  - Liste chronologique des actes pour la période de janvier à décembre 1576, janvier - décembre 1576; 19 r°-27 v°
  - Liste chronologique des actes pour la période de janvier à décembre 1577, janvier - décembre 1577; 9 r°-17 v°
  - Liste chronologique des actes pour la période de janvier à décembre 1578, janvier - décembre 1578; 2 r°-7 v°